臺灣宜蘭地方法院民事小額判決
111年度宜小字第81號
原      告  高書柔  
被      告  康珈禎  

上列當事人間因請求損害賠償事件，原告提起附帶民事訴訟（11
0年度附民字第34號），經本院刑事庭裁定移送前來，本院於民
國111年3月22日言詞辯論終結，判決如下：
    主  文
被告應給付原告新臺幣58,000元，及自民國110年3月4日起至清
償日止，按週年利率百分之5計算之利息。
訴訟費用由被告負擔。
本判決第一項得假執行。
    事實及理由
壹、兩造聲明及陳述要旨
一、原告主張：被告於民國（下同）109年8月間某日，提供其所
    有之台北富邦銀行羅東分行帳戶（帳號詳卷，下稱：「系爭
    帳戶」）予不詳姓名、年籍、綽號「小郭」之人，負責提領
    受騙民眾所匯詐欺款項。其明知提供上開系爭帳戶並負責提
    領詐欺款項，係以迂迴隱密方式轉移所提款項，製造資金在
    金融機構移動紀錄軌跡之斷點，以掩飾資金來源及去向，仍
    與該不詳姓名、年籍之人共同意圖為自己或他人不法之所有
    ，基於詐欺取財、掩飾及隱匿特定犯罪所得之來源及去向之
    洗錢犯意聯絡，由不詳姓名、年籍之人自稱係香港匯豐銀行
    員工，並於同年8月11日2時許，向原告謊稱其幫原告付1筆
    約新臺幣（下同）150萬元保證金認購股票，原告信以為真
    而陷於錯誤，於109年8月14日11時32分許，以網路銀行轉帳
    之方式，匯款58,000元至系爭帳戶內。爰依據侵權行為之法
    律關係，提起本件訴訟。並聲明：被告應給付原告58,000元
    ，及自起訴狀繕本送達被告翌日起至清償日止，按週年利率
    百分之5計算之利息；願供擔保請准宣告假執行。
二、被告則以：伊無力可償還，伊也是受害者等語。並聲明：原
    告之訴駁回。
貳、得心證之理由
一、原告主張之事實，經調閱本院110年度訴字第38號刑事案卷
    核閱屬實，並有被告臨櫃提領之監視器錄影翻拍照片、台北
    富邦商業銀行股份有限公司羅東分行檢送被告之開戶基本資
    料、交易明細表、原告提出報案資料、手機翻拍照片、網路
    銀行交易結果通知等在卷可稽（見宜蘭縣政府羅東分局警羅
    偵字第1090027759號偵查卷第16頁、第18至20頁、第21至33
    頁），而被告上揭所為，業經本院刑事庭110年度訴字第38
    號刑事判決判認共同犯洗錢防制法第14條第1項之洗錢罪，
    處有期徒刑5月，併科罰金3萬元在案，有上開刑事判決在卷
    可按，堪信屬實。
二、按因故意或過失，不法侵害他人之權利者，負損害賠償責任
    。故意以背於善良風俗之方法，加損害於他人者亦同。數人
    共同不法侵害他人之權利者，連帶負損害賠償責任；不能知
    其中孰為加害人者，亦同。造意人及幫助人，視為共同行為
    人，民法第184條第1項、第185條分別定有明文。另按民法
    第185條規定之共同侵權行為，分為共同加害行為、共同危
    險行為、造意及幫助行為。所謂造意及幫助行為，須教唆或
    幫助他人為侵權行為，方足當之。次按民事上之共同侵權行
    為與刑事上之共同正犯，其構成要件並不完全相同，共同侵
    權行為人間不以有意思聯絡為必要（最高法院67年臺上字第
    1737號民事判例、73年度臺上字第593號民事判決意旨參照
    ）。又數人共同為侵權行為致加害於他人時，本各有賠償其
    損害全部之責（最高法院73年度臺上字第593號民事判決、1
    7年上字第107號民事判例意旨參照）。
三、查被告提供系爭帳戶予不詳姓名、年籍之人遂行向原告詐騙
    錢財之用途，致原告遭詐騙而將58,000元匯入被告提供之系
    爭帳戶，被告再將該贓款領出交給不詳姓名、年籍之人，故
    被告與前開不詳姓名、年籍之人，對於原告因遭詐騙所受前
    揭之58,000元財產上損害，自構成共同侵權行為，是原告請
    求被告賠償前揭遭詐騙之58,000元及其法定利息，核屬有據
    ，應予准許。
參、綜上所述，原告依侵權行為之法律關係，請求被告給付原告
    58,000元，及自起訴狀繕本送達翌日即110年3月4日（見110
    年度附民字第34號第7頁送達證書）起至清償日止，按週年
    利率百分之5計算之利息，為有理由，應予准許。
肆、本件事證已臻明確，兩造其餘攻擊防禦方法及舉證，經核均
    對判決結果不生影響，爰不另一一論述，併此敘明。
伍、原告勝訴部分，係就民事訴訟法第436條之8第1項適用小額
    程序所為被告敗訴之判決，依同法第436條之20規定，應依
    職權宣告假執行。原告固聲明願供擔保請准宣告假執行，然
    此僅為促使本院依職權發動，故毋庸為准駁之諭知。
陸、本件係刑事附帶民事訴訟，而由本院刑事庭移送民事庭者，
    依刑事訴訟法第504條第2項規定，免納裁判費，惟仍依民事
    訴訟法第78條規定，諭知訴訟費用之負擔，以備將來如有訴
    訟費用發生時，得以確定其數額，併予敘明。　
中　　華　　民　　國　　111 　年　　3 　　月　　31　　日
                  宜蘭簡易庭  法  官      伍偉華
以上正本係照原本作成。
如對本判決上訴，須於判決送達後二十日之不變期間內，向本院
提出上訴狀（應附繕本）。
如委任律師提起上訴者，應一併繳納上訴審裁判費。
中　　華　　民　　國　　111 　年　　3 　　月　　31　　日
                              書記官      葉宜玲